臺灣桃園地方法院刑事判決　　　　　　　100年度易字第900號
公　訴　人　臺灣桃園地方法院檢察署檢察官
被　　　告　王啟有
上列被告因竊盜等案件，經檢察官提起公訴（100 年度偵字第71
41號、第14417 號），及移送併辦（案號：100 年度偵字第2227
1 號），被告於準備程序中就被訴事實為有罪之陳述，本院合議
庭裁定由受命法官獨任行簡式審判程序，並判決如下：
    主  文
王啟有犯如附表所示之罪，各處如附表所示之刑；又意圖為自己
不法之所有，以不正方法由自動付款設備取得他人之物，累犯，
處有期徒刑伍月。應執行有期徒刑參年貳月。
    事  實
一、王啟有前於民國86年間，因竊盜案件經臺灣新竹地方法院以
    86年度簡字第401 號判處有期徒刑6 月確定，於87年6 月4
    日執行完畢；又於92年間，因強盜、竊盜等案件分經本院及
    臺灣新竹地方法院以92年度訴字第1273號、92年度訴字第32
    5 號判處有期徒刑6 年、1 年8 月確定，上開2 案經本院96
    年度聲字第1587號定應執行有期徒刑7 年6 月，於99年10月
    26日執行完畢。詎仍不知悔改(一)因工作關係熟知桃園縣楊梅
    市○○○街等地，竟意圖為自己不法所有，分別於如附表所
    示之時、地，實行如附表所示之犯行，並得手如附表編號1
    至7 、編號10至11之財物後，變賣取款，花用一空，而於附
    表編號8 、9 之時、地則因無可竊得之財物而未遂。(二)又前
    於附表編號2 所示時、地竊取曾照薰板信商業銀行帳戶（帳
    號：00000000000000號）之提款卡及密碼後，竟基於意圖為
    自己不法所有之單一犯意，接續於99年12月26日晚間8 時46
    分許至100 年1 月20日止，持上開提款卡插入各金融機構所
    設置自動櫃員機，輸入曾照薰之密碼共26次，以此不正方法
    提領新臺幣（下同）共52萬元。嗣為警於100 年5 月10日在
    桃園縣中壢市○○路○ 段63巷76號前查獲，並當場扣得日幣
    3,000 元、人民幣35元、泰銖200 元、女用內褲21件、臺新
    銀行VISA金融卡（帳號：00000000000000號）及變速腳踏車
    1 臺，始悉上情。
二、案經白志弘及謝和智訴由桃園縣政府警察局楊梅分局報請臺
    灣桃園地方法院檢察署檢察官偵查起訴。
    理  由
一、上揭犯罪事實，業據被告王啟有於本院審理時坦承不諱，核
    與告訴人白志虹及謝和智、被害人馮啟昌、周重石、馮正銘
    、吳淵杰、林瑞華、游惠玲、許進安、謝和銘、曾照薰、黃
    淑玲、證人即金翊豐銀樓、金大福珠寶金行負責人陳復水、
    張正翔（以下逕稱其名）於警詢中（臺灣桃園地方法院檢察
    署100 年度偵字第7141號卷第9 至10頁、第14417 號卷二第
    179 至180 頁、同卷一第41頁、第42頁、第43頁、第46頁、
    第47頁、第48至49頁、第50至51頁、第52至53頁、第54至60
    頁、同卷二第168 至170 頁、同卷一第32至35頁、第38至39
    頁）、謝和智於偵查中具結（同上卷二第158 頁）及游惠玲
    、馮正銘、曾照薰、謝和智於本院審理時證述綦詳（本院卷
    第48頁、第48反頁、第51頁），並有內政部警政署刑事警察
    局99年12月30日刑紋字第0990180765號、100 年4 月28日刑
    紋字第1000056080號鑑定書、桃園縣政府警察局楊梅分局99
    年11月7 日刑案現場勘查報告、100 年1 至4 月陽光山林勘
    查表各1 份、100 年3 月9 日刑案現場照片54張、100 年4
    月17日刑案現場照片85張、搜索扣押筆錄、贓物認領保管單
    2 張、收購黃金清冊2 份、路口監視器錄影畫面翻拍照片9
    張、提款監視器畫面5 張、臺灣國際商業銀行100 年6 月14
    日臺新作文字第10011098號函、桃園縣政府警察局龍潭分局
    100 年7 月15日龍警分刑字第1009017758號函、高平派出所
    受理各類案件紀錄表、竊盜案件紀錄表、受理刑事案件報案
    三聯單、住宅防竊安全諮詢報告表、桃園縣政府警察局楊梅
    分局100 年7 月27日楊警分刑字第1008023866號函、板信商
    業銀行帳戶（帳號：00000000000000號）活期存款存摺支出
    存入及提領明細各1 份、查扣現場照片5 張（臺灣桃園地方
    法院檢察署100 年度偵字第7141號卷第11至12頁、第14417
    號卷一第71至72頁、第7141號卷第13至20頁、第14417 號卷
    一第61頁、第62至70頁、第73至88頁、第89至92頁、第95至
    96頁、第97至99頁、第115 至116 頁、同卷二第153 至155
    頁、第167 至170 頁、第171 頁、第172 頁、第173 頁、17
    6 頁、第178 至264 頁、同卷一第101 至111 頁、第112 至
    114 頁）及扣案物品在卷可參，足認被告自白應與事實相符
    ，堪予採信。綜上，本件事證明確，被告犯行均堪認定，應
    予依法論科。
二、查被告於附表編號1 至3 行為後，刑法第321 條第1 項業於
    100 年1 月26日修正公布，並於同年1 月28日生效施行，關
    於刑法變更後之新舊法律適用問題，應依刑法第2 條第1 項
    「行為後法律有變更者，適用行為時之法律。但行為後之法
    律有利於行為人者，適用最有利於行為人之法律」規定，依
    「原則從舊、例外從輕」以為決定。修正後刑法第321 條，
    除將第1 款之構成要件刪除「夜間」，以擴大其處罰範圍外
    ，其法定刑並由「6 月以上、5 年以下有期徒刑」提高為「
    6 月以上、5 年以下有期徒刑，得併科新臺幣10萬元以下罰
    金」，經比較新舊法之要件、刑度，新法並非有利於被告，
    依刑法第2 條第1 項前段規定，被告附表編號1 至3 之行為
    自應適用被告行為時即修正前刑法第321 條第1 項之規定論
    處，合先敘明。
三、次按刑法第321 條第1 項第3 款之攜帶兇器竊盜罪，係以行
    為人攜帶兇器竊盜為其加重條件，此所謂兇器，其種類並無
    限制，凡客觀上足對人之生命、身體、安全構成威脅，具有
    危險性之兇器均屬之，且祇須行竊時攜帶此種具有危險性之
    兇器為已足，並不以攜帶之初有行兇之意圖為必要；又同款
    所謂之「攜帶兇器」，祇須於行竊時攜帶具有危險性之兇器
    為已足，該兇器不必原屬行竊者本人所有，亦不以自他處攜
    至行竊處所為必要，縱在行竊場所隨手拾取應用，其有使人
    受傷害之危險既無二致，自仍應屬上述「攜帶兇器」之範疇
    （最高法院79年台上字第5253號判例、90年度台上字第1261
    號判決意旨參照）。本案被告於附表編號1 、4 、5 、8 所
    示時、地於地上拾得鏟子後，利用該鏟子打破玻璃入內行竊
    ，該物品既得以敲破附表編號1 、4 、5 、8 之住宅玻璃，
    當屬質地堅硬物品，而構成對於人之生命、身體造成威脅之
    兇器，爰依上開說明，被告自構成攜帶兇器竊盜罪，至被告
    雖認僅以鏟子打破玻璃後隨即丟棄，未將鏟子攜入住宅內行
    竊，而認不構成攜帶兇器竊盜罪云云，惟被告乃起意竊盜後
    ，為進入上址行竊時利用鏟子順遂竊盜構成要件之完成，縱
    搜取財物之時已無攜帶鏟子，仍無礙構成攜帶兇器加重竊盜
    之犯行，附此敘明。核被告於事實欄一(一)附表編號1 所為，
    係犯修正前刑法第321 條第1 項第1 、2 、3 款之加重竊盜
    罪，附表編號2 、3 所為，係犯修正前刑法第321 條第1項
    第1 、2 款之加重竊盜罪，附表編號4 、5所為，係犯刑法
    第321 條第1 項第1 、2 、3 款之加重竊盜罪，附表編號6
    、7 、10、11所為，係犯刑法第321 條第1 項第1 、2 款之
    加重竊盜罪，附表編號8 所為，係犯刑法第321 條第2 項、
    第1 項第1 、2 、3 款加重竊盜未遂罪，附表編號9 所為，
    係犯刑法第321 條第2 項、第1 項第1 、2 款加重竊盜未遂
    罪，是檢察官認被告上開竊盜犯行，成立刑法第321 條第1
    項第1 款及同條第2 項、第1 項第1 款未遂罪部分，容有誤
    會，然此僅加重條件有所變更，但因仍屬構成要件及法條相
    同之罪，均無庸變更起訴法條，附此敘明。又起訴書原亦記
    載被告涉犯刑法第320 條竊盜罪嫌，惟經檢察官當庭更正（
    本院卷第126 頁反面），故此部分應屬贅載。另被告就事實
    欄一(二)所為，係犯同法第339 條之2 第1 項不正利用自動付
    款設備詐欺罪。又被告於事實欄一(二)前後26次由自動付款設
    備取得他人財物，時間緊接、手法相同，且均係取得同一被
    害人之同一金融帳戶內之存款，應係以單一接續犯意為之，
    僅論以刑法第339 條之2 第1 項之1 罪。被告所犯如事實欄
    一(一)附表所示之加重竊盜共11罪與事實欄一(二)不正利用自動
    付款設備詐欺罪均犯意有別、被害人亦殊，應予分論併罰。
    被告有如事實欄所載論罪科刑及執行完畢乙節，有臺灣高等
    法院被告前案紀錄表在卷足參，被告於有期徒刑執行完畢5
    年內，故意再犯本案之罪，均為累犯，均應依刑法第47條第
    1 項加重其刑。至被告於事實欄一(一)附表編號8 、9 雖已著
    手於竊盜行為之實行，惟並未竊取到任何財物，為未遂犯，
    依刑法第25條第1 項之規定，應依同條第2 項按既遂犯之刑
    減輕之，爰先加後減。
四、爰審酌被告甫於前案執行完畢，不思正途又犯下本件多次犯
    行、被害人財產損害、被告犯罪手法之危險性、犯罪目的及
    犯後坦承犯行，確見悔意等一切情狀，各量處如主文所示之
    刑，並定應執行刑。至起訴書另載：請審酌被告短時間內犯
    下11起竊盜案件，顯見其有竊盜罪之習慣，請依竊盜犯贓物
    犯保安處分條例第3 條第1 項之規定，諭知於刑之執行前令
    入勞動場所強制工作，以資矯治等語，固非無見，惟按保安
    處分係針對受處分人將來之危險性所為之處置，以達教化、
    治療之目的，為刑罰之補充制度，保安處分中之強制工作，
    旨在對嚴重職業性犯罪及欠缺正確工作觀念或無正常工作因
    而犯罪者，強制其從事勞動，學習一技之長及正確之謀生觀
    念，使其日後重返社會，能適應社會生活。然保安處分之措
    施亦含社會隔離、拘束身體自由之性質，其限制人民之權利
    ，實與刑罰同，自應受比例原則之規範，使保安處分之宣告
    ，與行為人所為行為之嚴重性、行為人所表現之危險性，及
    對行為人未來行為之期待性相當（最高法院91年度台上字第
    4625號判決參照）。被告雖於6 個月內犯下本案11件竊盜犯
    行，惟本案尚無直接證據證明其係職業性犯罪，且被告於偵
    查時亦自陳乃從事園藝工作（臺灣桃園地方法院檢察署100
    年度偵字第14417 號卷一第125 頁），是否毫無謀生技能，
    並非無疑。次查，被告於86年間，因竊盜案件，經臺灣新竹
    地方法院以86年度簡字第401 號判處有期徒刑6 月確定，於
    87 年6月4 日執行完畢；另於92年間，因強盜、竊盜等案件
    分經本院及臺灣新竹地方法院以92年度訴字第1273號、92年
    度訴字第325 號判處有期徒刑6 年、1 年8 月確定，上開2
    案經本院以96年度聲字第1587號定應執行有期徒刑7 年6 月
    ，於99年10月26日執行完畢後，始犯本案多起竊案，而非早
    已養成竊盜之慣習反覆為之。故被告雖曾因竊盜案件經法院
    判刑並執行，但究難僅因其有該等竊盜紀錄及本案竊盜犯行
    ，即逕認其有犯罪之習慣，或因遊蕩或懶惰成習而犯罪，且
    被告於警詢、偵訊及本院審理時始終坦承犯有前開竊盜犯行
    ，深表悔悟，本院亦已將被告前述罪刑採為量刑之重要依據
    ，本院經斟酌比例原則及被告所表現行為之危險性及對其未
    來之期待性等情，認如宣告如主文所示之刑，應足認與本案
    犯行之處罰相當，而收儆懲之效，尚難認定有另宣告強制工
    作以預防矯治其社會危險性之必要，爰不另為強制工作之諭
    知，併此敘明。
五、再查，扣案之物品均為被告所竊得之物，此業據被告於警詢
    時供明在卷（100 年度偵字第14417 號卷一第19頁），且遍
    查卷內無證據足認係違禁物或本院應義務沒收之物，爰不宣
    告沒收。
六、按除被告所犯為死刑、無期徒刑、最輕本刑為3 年以上有期
    徒刑之罪或高等法院管轄第一審案件者外，於前條第1 項程
    序進行中，被告先就被訴事實為有罪之陳述時，審判長得告
    知被告簡式審判程序之旨，並聽取當事人、代理人、辯護人
    及輔佐人之意見後，裁定進行簡式審判程序，刑事訴訟法第
    273 條之1 第1 項定有明文。本案被告王啟有被訴刑法修正
    前、後第321 條第1 項之加重竊盜罪及第339 條之2 第1 項
    不正利用自動付款設備取得他人之物罪之法定本刑分別為「
    6 月以上，5 年以下有期徒刑」、「6 月以上，5 年以下有
    期徒刑，得併科新臺幣10萬元以下罰金」及「3 年以下有期
    徒刑、拘役或1 萬元以下罰金」，均非最輕本刑3 年以上有
    期徒刑之罪，且被告於本院準備程序期日就被訴事實為有罪
    之陳述後，經告知被告簡式審判程序之旨，並聽取被告及檢
    察官之意見後，本院合議庭認宜改用簡式審判程序，乃裁定
    由受命法官獨任行簡式審判程序審理之，附此說明。
七、至移送併案審理部分（臺灣桃園地方法院檢察署100 年度偵
    字第22271 號）與本件起訴之附表編號11犯罪事實乃同一事
    實，本院尚毋庸退回檢察官另行處理，附此敘明。
據上論斷，應依刑事訴訟法第273 條之1 第1 項、第299 條第1
項前段，刑法第2 條第1 項前段，修正前刑法第321 條第1 項第
1 款、第2 款、第3 款，刑法第321 條第1 項第1 款、第2 款、
第3 款、第2 項、第339 條之2 第1 項、第25條第2 項、第47條
第1 項、第51條第5 款，刑法施行法第1 之1 條第1 項、第2 項
但書，判決如主文。
本案經檢察官陳宥辰到庭執行職務。
中    華    民    國  100     年    11    月    2     日
                  刑事第七庭  法  官  許菁樺
以上正本證明與原本無異。
如不服本判決應於收受判決後10日內向本院提出上訴書狀，並應
敘述具體理由。其未敘述上訴理由者，應於上訴期間屆滿後20日
內向本院補提理由書( 均須按他造當事人之人數附繕本) 「切勿
逕送上級法院」。
                              書記官  劉寶霞
中    華    民    國   100    年    11    月    2     日
附表：
┌──┬────┬──────┬──────┬────┬─────┬───────┐
│編號│時    間│地        點│行竊方式    │被害人  │竊得財物  │主      文    │
├──┼────┼──────┼──────┼────┼─────┼───────┤
│ 1  │99年11月│桃園縣楊梅市│持客觀上足以│白志虹  │鑽戒1 只、│王啟有攜帶兇器│
│    │4 日上午│長青東街50號│對人之生命、│        │白金對戒、│、毀越安全設備│
│    │11時至同│            │身體構成威脅│        │黃金對戒、│、於夜間侵入住│
│    │月7 日下│            │，可供兇器使│        │鑽石項鍊1 │宅竊盜，累犯，│
│    │午4 時之│            │用之鏟子（未│        │條        │處有期徒刑捌月│
│    │某日夜間│            │扣案），破壞│        │          │。            │
│    │某時    │            │桃園縣楊梅市│        │          │              │
│    │        │            │長青東街50號│        │          │              │
│    │        │            │住宅之窗戶玻│        │          │              │
│    │        │            │璃進入屋內行│        │          │              │
│    │        │            │竊。        │        │          │              │
├──┼────┼──────┼──────┼────┼─────┼───────┤
│ 2  │99年11月│桃園縣楊梅市│徒手攀越窗戶│曾照薰  │板信商業銀│王啟有踰越安全│
│    │26日晚間│三民路2 段11│進入桃園縣楊│        │行提款卡1 │設備、於夜間侵│  1
│    │某時許  │4 號        │梅市○○路2 │        │張、腳踏車│入住宅竊盜，累│
│    │        │            │段114 號住處│        │1 臺      │犯，處有期徒刑│
│    │        │            │行竊。      │        │          │柒月。        │
├──┼────┼──────┼──────┼────┼─────┼───────┤
│ 3  │100 年1 │桃園縣楊梅市│徒手拆卸窗戶│馮啟昌  │金飾、紀念│王啟有踰越安全│
│    │月27日下│長青二街12號│，攀越進入桃│        │金幣、金手│設備、於夜間侵│
│    │午5 時至│            │園縣楊梅市長│        │鍊、金戒指│入住宅竊盜，累│
│    │晚間9時 │            │青二街12 號 │        │等        │犯，處有期徒刑│
│    │之夜間某│            │住宅行竊。  │        │          │柒月。        │
│    │時許    │            │            │        │          │              │
├──┼────┼──────┼──────┼────┼─────┼───────┤
│ 4  │100 年3 │桃園縣楊梅市│持客觀上足以│周重石  │港幣5 千元│王啟有攜帶兇器│
│    │月4 日下│長青二街3號 │對人之生命、│        │、英鎊、日│、毀越安全設備│
│    │午5 時30│            │身體構成威脅│        │幣、日圓、│、侵入住宅竊盜│
│    │分至晚間│            │，可供兇器使│        │韓元及人民│，累犯，處有期│
│    │10時30分│            │用之鏟子（未│        │幣少許。  │徒刑捌月。    │
│    │之夜間某│            │扣案），破壞│        │          │              │
│    │時許    │            │桃園縣楊梅市│        │          │              │
│    │        │            │長青二街3 號│        │          │              │
│    │        │            │住宅之窗戶玻│        │          │              │
│    │        │            │璃進入屋內行│        │          │              │
│    │        │            │竊。        │        │          │              │
├──┼────┼──────┼──────┼────┼─────┼───────┤
│ 5  │100 年3 │桃園縣楊梅市│持客觀上足以│馮正銘、│1.03克拉鑽│王啟有攜帶兇器│
│    │月8 日晚│長青西街94巷│對人之生命、│陳瑞美  │戒1 只、人│、毀越安全設備│
│    │間8 時20│64號        │身體構成威脅│        │民幣1 萬元│、侵入住宅竊盜│
│    │分前之夜│            │，足供兇器使│        │、美金7 百│，累犯，處有期│
│    │間某時  │            │用之鏟子（未│        │元、金飾5 │徒刑捌月。    │
│    │        │            │扣案）破壞桃│        │錢、女性內│              │
│    │        │            │園縣楊梅市長│        │褲2 件    │              │
│    │        │            │青西街94巷64│        │          │              │
│    │        │            │號住宅之窗戶│        │          │              │
│    │        │            │玻璃進入屋內│        │          │              │
│    │        │            │行竊。      │        │          │              │
├──┼────┼──────┼──────┼────┼─────┼───────┤
│ 6  │100 年4 │桃園縣楊梅市│以徒手方式攀│吳淵杰  │約新臺幣3 │王啟有踰越安全│
│    │月2 日下│長青一街12號│越窗戶進入桃│        │百元      │設備、侵入住宅│
│    │午2 時30│            │園縣楊梅市長│        │          │竊盜，累犯，處│
│    │分至4 月│            │青一街12號住│        │          │有期徒刑柒月。│
│    │3日 晚間│            │宅內。      │        │          │              │
│    │9 時之夜│            │            │        │          │              │
│    │間某時  │            │            │        │          │              │
├──┼────┼──────┼──────┼────┼─────┼───────┤
│ 7  │100 年4 │桃園縣楊梅市│徒手攀越窗戶│游惠玲、│約6 千元、│王啟有踰越安全│
│    │月5 日下│長青東街18號│進入桃園縣楊│林瑞華  │女性內褲6 │設備、侵入住宅│
│    │午4 時50│            │梅市○○○街│        │件        │竊盜，累犯，處│
│    │分至晚間│            │18號住宅行竊│        │          │有期徒刑柒月。│
│    │8 時50分│            │。          │        │          │              │
│    │之夜間某│            │            │        │          │              │
│    │時      │            │            │        │          │              │
├──┼────┼──────┼──────┼────┼─────┼───────┤
│ 8  │100 年4 │桃園縣楊梅市│持客觀上足以│許進安  │無        │王啟有攜帶兇器│
│    │月8 日上│長青西街94巷│對人之生命、│        │          │、毀越安全設備│
│    │午9 時40│22號        │身體構成威脅│        │          │、侵入住宅竊盜│
│    │分至晚間│            │，可供兇器使│        │          │，未遂，累犯，│
│    │7 時30分│            │用之鏟子（未│        │          │處有期徒刑伍月│
│    │之夜間某│            │扣案）破壞桃│        │          │。            │
│    │時      │            │園縣楊梅市長│        │          │              │
│    │        │            │青西街94巷22│        │          │              │
│    │        │            │號住宅之窗戶│        │          │              │
│    │        │            │進入住宅行竊│        │          │              │
│    │        │            │。          │        │          │              │
├──┼────┼──────┼──────┼────┼─────┼───────┤
│ 9  │100 年4 │桃園縣楊梅市│徒手攀越窗戶│謝和銘  │無        │王啟有踰越安全│
│    │月16日下│長青西街94巷│進入桃園縣楊│        │          │設備、侵入住宅│
│    │午5 時15│13 弄7號    │梅市○○○街│        │          │竊盜，未遂，累│
│    │分至晚間│            │94巷13弄7號 │        │          │犯，處有期徒刑│
│    │8 時30分│            │住宅行竊。  │        │          │肆月。        │
│    │之夜間某│            │            │        │          │              │
│    │時      │            │            │        │          │              │
├──┼────┼──────┼──────┼────┼─────┼───────┤
│ 10 │100 年4 │桃園縣楊梅市│以徒手方式攀│曾照薰  │百元紀念鈔│王啟有踰越安全│
│    │月18日上│長青西街83號│越窗戶進入桃│        │票、純金金│設備、侵入住宅│
│    │午7 時至│            │園縣楊梅市長│        │蟬紀念品1 │竊盜，累犯，處│
│    │4 月19日│            │青西街83號住│        │個        │有期徒刑柒月。│
│    │晚間10時│            │宅行竊。    │        │          │              │
│    │之白天某│            │            │        │          │              │
│    │時      │            │            │        │          │              │
├──┼────┼──────┼──────┼────┼─────┼───────┤
│ 11 │100 年4 │桃園縣龍潭鄉│徒手攀越窗戶│黃淑玲、│新臺幣2 萬│王啟有踰越安全│
│    │月23日晚│秀峰一街3 巷│進入桃園縣龍│謝和智  │5千 元、10│設備、侵入住宅│
│    │間7 時45│10號        │潭鄉○○○街│        │元紀念幣、│竊盜，累犯，處│
│    │分至4月 │            │3 巷10號住宅│        │臺新銀行提│有期徒刑柒月。│
│    │24日凌晨│            │行竊。      │        │款卡1 張  │              │
│    │1 時之夜│            │            │        │          │              │
│    │間某時  │            │            │        │          │              │
└──┴────┴──────┴──────┴────┴─────┴───────┘
附錄論罪科刑法條：
中華民國刑法第321條
（加重竊盜罪）
犯竊盜罪而有下列情形之一者，處 6 月以上、5 年以下有期徒
刑，得併科新臺幣 10 萬元以下罰金：
一、侵入住宅或有人居住之建築物、船艦或隱匿其內而犯之者。
二、毀越門扇、牆垣或其他安全設備而犯之者。
三、攜帶兇器而犯之者。
四、結夥三人以上而犯之者。
五、乘火災、水災或其他災害之際而犯之者。
六、在車站、埠頭、航空站或其他供水、陸、空公眾運輸之舟、
    車、航空機內而犯之者。
前項之未遂犯罰之。
中華民國刑法第339條之2
（違法由自動付款設備取得他人之物之處罰）
意圖為自己或第三人不法之所有，以不正方法由自動付款設備取
得他人之物者，處 3 年以下有期徒刑、拘役或 1 萬元以下罰金
。
以前項方法得財產上不法之利益或使第三人得之者，亦同。